臺灣苗栗地方法院刑事判決　　　　　　　　　　　　　九十三年度易字第二四四號
　　公　訴　人　臺灣苗栗地方法院檢察署檢察官
　　被　　　告　甲○○
右列被告因竊盜案件，經檢察官提起公訴（九十三年度偵字第九九一號），本院判決
如左：
    主  文
甲○○踰越安全設備竊盜，累犯，處有期徒刑拾月。
    事  實
一、甲○○曾於民國（下同）八十八年十二月二十九日，因違反槍砲彈藥刀械管制條
    例案件，經台灣高等法院台中分院判處有期徒刑三年六月，併科罰金新台幣三十
    萬元，於八十九年三月二十三日，經最高法院駁回上訴並確定，嗣於九十年九月
    十一日縮短刑期假釋後，接續執行罰金易服勞役部分，於九十一年三月十日易服
    勞役執行完畢出監，並交付保護管束，於九十一年五月十五日假釋期滿執行完畢
    。
二、甲○○猶不知悔改，復意圖為自己不法之所有，於九十二年十月十一日上午六時
    二十分以後至同日傍晚以前之某時（屬白晝），至苗栗縣竹南鎮○○里○○街五
    十巷十號一樓賈靖文住處，以踰越後方玻璃窗戶方式潛入屋內，徒手竊取賈靖文
    所有下列四支行動電話：（１）ＮＯＫＩＡ廠牌，型號三三００，橘色行動電話
    一支，（２）ＳＯＮＹ　ＥＲＩＣＳＳＯＮ廠牌，型號Ｔ六一０，紅黑色相間行
    動電話一支，（３）ＳＡＮＹＯ廠牌，型號Ｊ九五，銀色行動電話一支，（４）
    ＳＡＮＹＯ廠牌，型號Ｊ八九，粉銀色行動電話一支，及現金新台幣（下同）四
    千二百元，得手後於同日傍晚，持上開ＮＯＫＩＡ廠牌，型號三三００行動電話
    一支，前往苗栗縣頭份鎮○○街四十三號乙○○經營之「翊立通訊行」（起訴書
    誤載為「翌立通訊行」），以六千五百元價格，兜售給不知情之乙○○。乙○○
    再將出售該支行動電話訊息，張貼在奇摩拍賣網站拍賣，於九十二年十一月初某
    日，由在空軍嘉義水上機場擔任士官長職務之不知情林柏颯，以六千八百元標得
    。嗣苗栗縣警察局竹南分局刑事組員警接獲報案後，向泛亞電訊股份有限公司調
    閱通聯紀錄，發現林柏颯使用之手機序號000000000000000號，
    正是賈靖文失竊ＮＯＫＩＡ行動電話之序號，於是通知林柏颯前來該分局刑事組
    說明，林柏颯向警方表示該支行動電話是從奇摩拍賣網站所購得，警方再從奇摩
    拍賣網站查出拍賣該支行動電話之賣方是乙○○，而乙○○則向警方表示，該支
    行動電話是甲○○拿來向其兜售，並提供甲○○留下之切結承諾書及
    給警方，警方因而通知甲○○到案說明，因甲○○拒不到案，警方乃持檢察官核
    發之拘票，於九十三年二月二十七日下午五時四十五分許，在苗栗縣竹南鎮龍鳳
    里九鄰綠新村八號甲○○住處，強制拘提甲○○到案接受調查。
三、案經苗栗縣警察局竹南分局報請台灣苗栗地方法院檢察署檢察官偵查起訴。
    理  由
一、訊據被告甲○○矢口否認有何竊盜犯行，辯稱：該支行動電話是林芫慶拿去賣的
    ，因林芫慶未帶證件，叫伊回去拿證件給通訊行老闆登記，該支行動電話是從林
    芫慶身上拿出來的，伊都沒有碰過，伊沒有到賈靖文家中竊取云云。經查：
（一）被害人賈靖文係於九十二年十月十一日上午六時二十分許，離開其位於苗栗縣
      竹南鎮○○街五十巷十號一樓住處，於當日晚上八時二十三分許返家，始發現
      動電話：（１）ＮＯＫＩＡ廠牌，型號三三００，橘色行動電話一支，（２）
    ＳＯＮＹ　ＥＲＩＣＳＳＯＮ廠牌，型號Ｔ六一０，紅黑色相間行動電話一支
      ，（３）ＳＡＮＹＯ廠牌，型號Ｊ九五，銀色行動電話一支，（４）ＳＡＮＹ
      Ｏ廠牌，型號Ｊ八九，粉銀色行動電話一支，及現金四千二百元等情，業據被
      害人賈靖文於警詢時陳述甚明。而證人林柏颯使用之ＮＯＫＩＡ廠牌行動電話
      一支（手機序號000000000000000號），係透過奇摩拍賣網站
      ，於九十二年十一月初某日，以六千八百元價格，向證人乙○○經營之「翊立
      通訊行」所標得，且該支行動電話則係證人乙○○於九十一年十月十一日，在
      其經營之「翊立通訊行」，以六千五百元價格，向前來兜售之被告甲○○所購
      得等情，除據證人林柏颯、乙○○分別於警詢時證述明確外，並有被害人賈靖
      文領回時所出具之贓物認領保管單一紙、遭竊ＮＯＫＩＡ廠牌行動電話之照片
      一幀、泛亞電信提供林柏颯行動電話號碼及通聯紀錄二紙、奇摩拍賣網站之拍
      賣網頁一紙、東信電訊提供乙○○之行動電話紀錄一紙等在卷足參（參見偵查
      卷第四十三頁、第四十四頁、第四十六頁至第四十八頁、第五十頁至第五十一
      頁）。足見警方查獲之行動電話，確係被害人賈靖文所失竊上開ＮＯＫＩＡ廠
      牌之行動電話無訛。
（二）被害人賈靖文失竊之ＮＯＫＩＡ廠牌行動電話一支，係被告甲○○以六千五百
      元價格出售給證人乙○○等情，業據證人乙○○於九十三年四月十六日向檢察
      官證述：「（提示卷內手機，問：是否有人拿去店內？）是。」、「（問：是
      誰拿去？）一般而言客人拿手機來，都會叫客人留
      「（提示切結書及甲○○之
      ：是否甲○○去賣的？）有看過他，我們的作業都是誰來賣就留誰的資料。」
      、「（問：當初幾個人去賣？）應該只有一個人。」、「（問：剛才那兩位你
      都有看過？）對甲○○比較有印象，因為他理平頭，又黑黑的。」、「（問：
      你記得賣手機的人是何時賣？）大概是傍晚時。」等語明確（參見偵查卷第七
      十二頁、第七十三頁），並有證人乙○○所提供由被告甲○○親自簽名按捺指
      印之切結承諾書、被告甲○○之
      十四頁）。按上開檢察官之庭訊，被告甲○○、證人林芫慶及乙○○都有到庭
      ，證人乙○○既認出被告甲○○之特徵，衡情應無誤認之可能，故證人乙○○
      上開證詞，應堪信真實。又依該承諾切結書內容記載：「具切結承諾人（含法
      人、公司行號）甲○○行動電話一部賣予本公司共計六千五百元整，行動電話
      廠牌：ＮＯＫＩＡ，三三００，序號000000000000000號，如
      有來源不清或刑事上之責任，本人願負一切完全責任，絕無異議，恐口說無憑
      ，特立此據。買受人翊立通訊行˙˙˙具切結承諾人：甲○○，
      號：Ｚ000000000，中華民國九十二年十月十一日立據。」等語，被
      告甲○○既坦承該切結承諾書上係其親自簽名，顯見上開ＮＯＫＩＡ廠牌之行
      動電話贓物，係其親自出售予證人乙○○，否則其何必書立該切承諾書？
（三）被告甲○○先於九十三年二月二十七日向警方供稱：那是林芫慶找伊前往頭份
      鎮翊立通訊行賣的，時間伊忘了，當時賣得六千五百元云云（參見偵查卷第二
      十頁）；續於九十三年二月二十八日檢察官初訊時供稱：是我跟我所指證的朋
      友林芫慶，在九十二年十月十一日一起到頭份的翊立通訊行一起去賣的，˙˙
      ˙我跟林芫慶去賣這支手機，因為林芫慶沒有帶證件，所以就用我的資料填這
      張切結書云云（參見偵查卷第六十四頁）；又於九十三年四月十六日向檢察官
      供稱：手機是撿到的，去年十二月在竹南鎮○○路撿到的，撿到後隔三、四天
      才去賣的，我拜託林芫慶載我去，他也跟我去賣的云云（參見偵查卷第七十三
      頁）；又於九十三年八月十二日向本院供稱：去販賣手機二次，都在同一天，
      林芫慶說沒有帶證件，我回去拿證件再去賣，他那時說證件不知道拿去做什麼
      用，所以沒有證件云云，被告甲○○不僅對該支ＮＯＫＩＡ廠牌行動電話之來
      源前後交代不一，則其辯解已難令人相信，況證人林芫慶於九十三年四月十六
      日向檢察官證稱：「（問：有跟甲○○去賣過手機？）˙˙˙我沒有跟他去頭
      份賣手機。」、「（問：有無交卷內手機給他？）沒有。」等語明確（參見偵
      查卷第七十四頁、第七十五頁），證人林芫慶既否認有跟被告甲○○一起去販
      賣行動電話，則被告甲○○上開前後不一之辯解，均已不攻自破。
（四）至被告甲○○於本院審理期日請求傳訊「戴建龍」，欲證明證人林芫慶是跟其
      一起去賣行動電話乙節，然被告甲○○不僅於警詢時、偵查中及本院準備程序
      中，從未提及有此人存在，則「戴建龍」是否係被告甲○○臨訟杜撰之人，該
      人之真實性已令人啟疑，況其竟不知「戴建龍」之住址，不免令人懷疑被告甲
      ○○聲請傳喚該證人之動機是在意圖延滯訴訟，故本院認為無傳訊之必要。
（五）綜上所述，被告甲○○既持被害人賈靖文失竊之行動電話，販售給不知情之通
      訊行業者乙○○，則被告甲○○與被害人賈靖文住宅發生之竊案，脫離不了干
      係，參以被告甲○○始終無法合理交代該支行動電話之來源，本院再參以被告
      甲○○係住在苗栗縣竹南鎮龍鳳里，而竊案發生地點亦在苗栗縣竹南鎮龍鳳里
      ，顯然兩者有相當之地緣關係之情節，益證被害人賈靖文住宅竊案應是被告甲
      ○○所為，否則被告甲○○豈能在被害人賈靖文住宅遭竊當日，即取得該支行
      動電話加以販售？故被告甲○○前開辯解，顯為事後卸責之詞，委不足採。事
      證明確，被告甲○○之竊盜犯行，洵堪認定。
二、核被告甲○○所為，係犯刑法第三百二十一條第一項第二款之踰越其他安全設備
    竊盜罪。起訴書雖認被告甲○○係犯刑法第三百二十條第一項之普通竊盜罪，然
    經蒞庭檢察官當庭變更起訴法條，改論以加重竊盜罪，本院自毋庸再變更起訴法
    條。次查，被告甲○○曾於八十八年十二月二十九日，因違反槍砲彈藥刀械管制
    條例案件，經台灣高等法院台中分院判處有期徒刑三年六月，併科罰金新台幣三
    十萬元，於八十九年三月二十三日，經最高法院駁回上訴並確定，嗣於九十年九
    月十一日縮短刑期假釋後，接續執行罰金易服勞役部分，於九十一年三月十日易
    服勞役執行完畢出監，並交付保護管束，於九十一年五月十五日假釋期滿執行完
    畢，有刑案資料查註紀錄表、台灣高等法院被告全國前案紀錄表等在卷足參，未
    滿五年再犯本件有期徒刑以上刑之罪，為累犯，應依刑法第四十七條之規定，加
    重其刑。爰審酌被告甲○○年輕力壯，不思以正當途徑獲取財物，而被害人所失
    竊之財物，僅追回行動電話一支，所受損失不小，及被告甲○○犯後未能坦白承
    認，猶飾詞狡辯等一切情狀，本院並參酌檢察官之具體求刑，量處被告甲○○如
    主文所示之刑，以資懲儆。
據上論斷，應依刑事訴訟法第二百九十九條第一項前段，刑法第三百二十一條第一項
第二款、第四十七條，判決如主文。
本案經檢察官林映姿到庭執行職務。
中　　　華　　　民　　　國　　九十三　　年　　　八　　　月　　二十六　　日
                                     臺灣苗栗地方法院刑事第一庭
                                         審判長法　官  郭 千 黛
                                               法　官  姚 銘 鴻
　　                                           法  官  柳 章 峰
右正本證明與原本無異。
如不服本判決，應於判決送達後十日內向本院提出上訴狀（應附繕本）。
                                               書記官  歐 明 秀
中　　　華　　　民　　　國　　九十三　　年　　　八　　　月　　二十六　　日
附錄本案論罪科刑法條全文
刑法第三百二十一條
犯竊盜罪而有左列情形之一者，處六月以上五年以下有期徒刑：
一、於夜間侵入住宅或有人居住之建築物、船艦或隱匿其內而犯之者。
二、毀越門扇、牆垣或其他安全設備而犯之者。
三、攜帶兇器而犯之者。
四、結夥三人以上而犯之者。
五、乘火災、水災或其他災害之際而犯之者。
六、在車站或埠頭而犯之者。
前項之未遂犯罰之。
